# 请教陈版主，关于长期股权投资 12 个月内追溯调整的问题

提问人：596159175 时间：2016-09-18 17:22:33
问题描述： 1 、交易基本情况： 2015 年 12 月，甲公司收购A公司81%股权，A公司注册资本 200 万元（尚未实缴出资，但已开展业务，运营资金系借入股东的，有收入并且有利润，需要纳入合并），双方协商一致同意估值 2200 万元，81%对应的股权转让价格为1782 万元。 2 、业绩承诺条款： 2016 年度，承诺税后净利润不低于 300 万，截至 2016 年 8 月 31 日，实现的税后净利润不低于 150 万元； 2017 年度，承诺税后净利润不低于 500 万。
3 、支付方式： 甲方于 2015 年 12 月将人民币 388 万元以现金方式直接支付。 剩余人民币 1394 万元由甲方和交易对方签署借款协议，借款协议为附生效条件的的协议，协议生效条件为“截至 2016 年 8 月 31 日，A公司实现的税后净利润不低于 150 万元（乙方实现的税后净利润数以甲方认可的会计师事务所出具的审计报告或经甲方认可的未经审计的财务报告为准）”。 4 、 2015 年底的处理方式： 因A公司已经有业务，但原股东尚未出资，原股东应继续履行出资义务。甲公司单体报表中确认长期股权投资 226 万元（226=388-162，因当时不确定 2016 年1-8月A公司能否实现 150 万净利润，因此谨慎性原则，确认 388 万元的长期股权投资，又因对方尚未缴纳出资，因此如确定 388 万长投，其中 162 万无法抵消，因此确认长投 226 万元），贷方计入其他应付款。合并报表中抵消时， 226 万长期股权投资抵消，计入了无形资产（客户关系）。会计师事务所的意见是之所以空壳公司估值 2200 万，原因是该公司因业务的注入，实际上是客户关系，因此如此处理。 5 、我的问题： 目前要对甲公司 2016 年 8 月底的数据进行审计，A公司1-8月份完成的业绩超过 150 万元，因此甲方需履行支付剩余股权转让款 1394 万元的义务，所以需要对长期股权投资进行追溯调整，请问，合并报表中现在的 1394计入商誉合适，还是仍然计入无形资产（客户关系） 希望陈版主百忙之中给予解答，万分感谢！

回答人：chenyiwei
如果“因当时不确定 2016 年1-8月A公司能否实现 150 万净利润，因此谨慎性原则，确认 388 万元的长期股权投资”的判断就当时可获得的信息而言是合理的，则 2016 年 8 月确定被收购方实现业绩目标时，应补充支付的 1394 万元不能追溯调整长期股权投资和商誉，而应作为或有对价的后续公允价值变动计入损益（营业外支出）处理。 请注意：虽然是在购买日后 12 个月内，但只有在这个期间内获得的是关于“购买日已存在的状态或情况”的进一步信息时，才能对购买日原先作出的会计处理进行调整。本案例中业绩指标的达到或不达到是购买日后新出现的情况，因此属于或有对价的后续公允价值变动，应计入损益处理。

提问人：__yEs 、先生 时间：2016-09-19 08:57:38
陈老师，请教如下： 1 、是否可以把股权收购中交易双方以被收购方的未来利润、现金流量或者成功IPO作为或有对价条件时，无例外情况时均不应视同“购买日已存在的状态或情况的进一步信息”处理，即不能对购买日原先作出的会计处理进行调整？
2 、如果是以被购买方在购买日已经存在事实而可能获得政府补贴、税收返还、被购买方未决诉讼或有事项为基础设定的或有对价时，才可以视为“购买日已存在的状态或情况的进一步信息”处理，即对购买日原先作出的会计处理进行调整？
3 、对于收购方来说或有对价能否考虑按购买日已存在的状态或情况的进一步信息处理，取决于被购买方是否将对应的或有条件也确认为一项或有事项处理。
这样理解是否正确？

回答人：chenyiwei
1 、是。 2 、一般情况下对“关于购买日已存在的状态或情况的进一步信息”的认定要从严把握，一般仅限于在购买日后，以购买日为基准日进行“购买对价分摊”目的的评估以确定购买日被购买方各项可辨认资产、负债的公允价值。可以理解为：对“关于购买日已存在的状态或情况的进一步信息”的认定，与判断资产负债表日后事项是调整事项还是非调整事项，应遵循相同的处理原则。 3 、不能这样理解。即使被收购方也将其作为一项或有事项处理，但或有事项的最终结果与原估计数的差异不一定是调整事项，因为该差异有可能是由购买日后新出现的情况或事项所导致的。